【裁判字號】    89,易緝,7
【裁判日期】    890411
【裁判案由】    傷害等
【裁判全文】
臺灣雲林地方法院刑事判決
    公  訴  人  臺灣雲林地方法院檢察署檢察官
    被      告  乙○○
右列被告因傷害等案件，經檢察官提起公訴（八十七年度偵字第四０二六號），本院
判決如左︰
    主  文
乙○○以加害財產之事，恐嚇他人致生危害於安全，處有期徒刑伍月，如易科罰金，
以參佰元折算壹日，緩刑參年。
乙○○被訴傷害部分公訴不受理。
    事  實
一、乙○○有賭博犯罪前科，因與丙○○發生感情及財務糾葛，屢次向丙○○索討債
    務未果，心生不滿，竟於民國八十七年六月十六日下午二時三十分至三時許，打
    電話給住在雲林縣莿桐鄉義和村村長甲○○轉告丙○○：「若丙○○繼續躲避我
    ，我就要放火，我是更年期的人，會做什麼事，我自己也沒有把握」等語恐嚇丙○○。甲○○於翌日早上八、九時許，將乙○○恐嚇之情形轉告丙○○，使丙○○心生畏怖，而危害於其安全。
二、案經丙○○訴請雲林縣警察局斗六分局報請台灣雲林地方法院檢察署檢察官偵查
    起訴。
    理  由
一、有罪部分：
  (一)、訊據被告乙○○否認有恐嚇犯行，並辯稱：伊打電話給村長甲○○，但沒有說
      要放火而恐嚇丙○○。惟查：被告如何於右開時地，打電話給甲○○，要甲○○轉告丙○○：「若丙○○繼續躲避我，我就要放火，我是更年期的人，會做
      什麼事，我自己也沒有把握」等語，以恐嚇丙○○等情，業據告訴人丙○○於
      警訊及偵查中指訴甚詳，並經證人甲○○於偵查中結證明確，被告亦不否認打
      電話給甲○○之事實。再參酌於被告打電話給甲○○後之翌日晚上深夜許，丙○○宅前之圍牆旁確有被放火之情形，此不惟被告自承在該時地放火燒毀丙○○衣服，並有現場照片一張附卷可稽，且經本院勘驗屬實記明筆錄等事實參互
      印證，被告恐嚇丙○○之犯行，至為明確，不容被告否認。至於審理中證人甲○○證稱：被告只是要伊幫忙解決財務糾紛而已，叫丙○○不要躲她；而丙○○則稱：甲○○打手機給我，說有個朋友打電話給他，叫我不要躲避她，不然
      她什麼事都敢做。二人陳述之內容不但不符，且與其等先前於偵查中之陳詞相
      異，應係護被告之詞，不足採信。
  (二)、核被告所為，係犯刑第三百零五條之恐嚇安全罪。爰審酌被告有賭博犯罪前科
      ，與丙○○發生感情及財務糾葛，而啟犯罪動機，犯後立具切結書向被害人表
      示歉意，而取得被害人之諒解，態度尚稱良好等一切情狀，量處如主文所示之
      刑，並諭知易科罰金之折算標準。又被告於七十五年間雖因賭博罪，被判處有
      期徒刑五月確定，於七十六年四月二十二日易科罰金執行完畢，然迄今已逾十
      二年餘未再犯罪，此有其前科紀錄表附卷足憑，本院認為被告經此次教訓後應
      知所警惕，且被害人亦表示願原諒被告，故宣告刑以暫不執行為適當，爰併予
      宣告緩刑三年，以勵自新。
  (三)、至公訴人另以被告於八十七年六月十七日凌晨，放火燒丙○○位於雲林縣莿桐
      鄉義和村三和一０四之一號住宅圍牆，致圍牆部分水泥剝落，因認被告犯有刑
      法第三百五十四條之毀損罪，而與上開之恐嚇罪部分，有方法結果之牽連關係
      。按刑法第三百五十四條之毀損罪，依同法第三百五十七條規定，須告訴乃論
      。茲據告訴人丙○○具狀撤回告訴，欠缺訴追條件，但公訴人既認為與上開有
      罪部分，有裁判上一罪關係，本院自無庸就毀損罪部分另為無罪之諭知。
二、公訴不受理部分：
  (一)、按告訴乃論之罪，告訴人於第一審辯論終結前得撤回其告訴，又告訴經撤回者
      ，應諭知不受理之判決，刑事訴訟法第二百三十八條第一項、第三百零三條第
      三款定有明文。
  (二)、公訴意旨略稱：被告乙○○於八十七年七月二十六日下午七時許，至丙○○住
      處前按喇叭，於丙○○之妻丁○○聞聲步出屋外時，乙○○持鐵器一支，刺傷
      丁○○之左上臂，因認被告涉有刑法第二百七十七條第一項之傷害罪嫌。
  (三)、查刑法第二百七十七條第一項之傷害罪，依同法第二百八十七條前段規定，須
      告訴乃論。本件業經告訴人丁○○當庭撤回告訴，依照上開法律規定，爰不經
      言論辯論，逕為不受理之諭知。
三、據上論斷，應依刑事訴訟法第二百九十九條第一項前段、第三百零七條、第三百
    零三條第三款、刑法第三百零五條、第四十一條、第七十四條第二款、罰金罰鍰
    提高標準條例第一條前段、第二條，判決如主文。
中      華      民      國      八十九      年      四      月    十一  日
                                             法  官  康  樹  正
右正本證明與原本無異。
如不服本判決，應於判決送達後十日內向本院提出上訴狀( 應附繕本 )。
                                             書記官  劉  鴻  成
中      華      民      國      八十九      年      四      月    十一  日
刑法第三百零五條
以加害生命、身體、自由、名譽、財產之事，恐嚇他人致生危害於安全者，處二年以
下有期徒刑、拘役或三百元以下罰金。


司法院資訊處製作；財團法人民間司法改革基金會備份。
